# 在建工程试生产完成后当月后半月的收入处理

提问人：zijinglingyun 时间：2019-12-30 08:05:12
陈版主，您好。关于在建工程试生产完成后当月后半月的收入处理想咨询您：
公司购入一条需要安装调试的生产线，生产线价值约为 3000 万。购入后作为在建工程进行调试， 12 月中旬试生产出正常产品，达到预定可使用状态。
12 月下半月公司开始量产，预计下半月生产的产品约为 300 万。
根据理解，需要安装的机器设备，在试生产出合格品时可以判断达到了预定可使用状态，即 12 月份应该转入固定资产核算。
那 12 月份下半月生产的合格品如何入账处理，需要作为存货核算吗，这样的话成本中不包含相应折旧费用？还是按照预计可变现金额作为其他流动资产，并冲减在建工程？

回答人：chenyiwei
该固定资产在 12 月下半月已达到预定可使用状态，故自开始量产之日起，正常确认存货、收入和成本。当然折旧是从次年 1 月开始计提的，所以 12月份的量产产品成本中不含折旧费用。